【裁判字號】    98,訴,3424
【裁判日期】    990128
【裁判案由】    槍砲彈藥刀械管制
【裁判全文】
臺灣板橋地方法院刑事判決              98年度訴字第3424號
公  訴  人  臺灣板橋地方法院檢察署檢察官
被      告  乙○○
指定辯護人  本院公設辯護人甲○○
上列被告因違反槍砲彈藥刀械管制案件，經檢察官提起公訴（98
年度偵字第17595 號），本院判決如下：
    主  文
乙○○未經許可，寄藏可發射子彈具有殺傷力之改造槍枝，處有
期徒刑參年貳月，併科罰金新臺幣參萬元，罰金如易服勞役，以
新臺幣壹仟元折算壹日。扣案之改造槍枝壹枝（槍枝管制編號00
00000000）沒收。
    事  實
一、乙○○明知可發射子彈具有殺傷力之改造槍枝及子彈，均係
    槍砲彈藥刀械管制條例所定之管制物品，非經中央主管機關
    之許可，均不得無故寄藏、持有之，竟基於寄藏可發射子彈
    具有殺傷力之改造槍枝及子彈之犯意，於民國98年3 月間某
    時，在臺北縣中和市○○街附近，收受真實姓名年籍不詳、
    綽號「發哥」之成年男子所交付、由仿BERETTA 廠92FS型半
    自動手槍製造之槍枝換裝土造金屬槍管改造而成、可發射子
    彈具有殺傷力之改造槍枝1 枝（槍枝管制編號0000000000）
    及由金屬彈殼組合直徑9.0 ±0.5mm 金屬彈頭而成之土造子
    彈2 顆後代為保管，並將之藏置在其位於臺北縣中和市○○
    路○ 段34 巷56 弄4 號3 樓住處內。迨於98 年6 月23 日7
    時40分許，為警持搜索票至其上址住處搜索查獲，並扣得乙
    ○○所寄藏之上開改造槍枝1枝（槍枝管制編號0000000000
    ）、土造子彈2顆，始悉上情。
二、案經臺北市政府警察局文山第一分局報請臺灣板橋地方法院
    檢察署檢察官偵查起訴。
    理  由
一、上揭事實，迭據被告乙○○於警詢、偵訊及本院審理時坦承
    不諱，並有改造槍枝1 枝（槍枝管制編號0000000000）、土
    造子彈2 顆扣案可證。而上開扣案物，連同本案查扣之另外
    4 顆土造子彈一併送由內政部警政署刑事警察局為鑑定，其
    結果為：(一)送鑑改造槍枝1 枝（槍枝管制編號0000000000）
    ，認係由仿BERETTA 廠92FS型半自動手槍製造之槍枝，換裝
    土造金屬槍管而成，擊發功能正常，可供擊發適用子彈使用
    ，認具殺傷力；(二)送鑑子彈6 顆，認均係非制式子彈，由金
    屬彈殼組合直徑9.0 ±0.5mm 金屬彈頭而成，採樣2 顆試射
    ，1 顆可擊發，認具殺傷力；1 顆無法擊發，認不具殺傷力
    等情，此有內政部警政署刑事警察局98年7 月3 日刑鑑字第
    0980086568號槍彈鑑定書1 份在卷可憑。嗣經本院再將上開
    未經試射之土造子彈4 顆，送請內政部警政署刑事警察局為
    試射鑑定，其結果略以：送鑑未試射子彈4 顆，均經試射，
    1 顆可擊發，認具殺傷力；1 顆雖可擊發，惟發射動能不足
    ，認不具殺傷力；2 顆無法擊發，認不具殺傷力等情，亦有
    該局98年11月25日刑鑑定第0980155863號函1 份附卷可稽，
    足以擔保被告自白之真確性。綜上所述，本案事證已臻明確
    ，被告犯行堪予認定，應依法論科。
二、核被告所為，係犯槍砲彈藥刀械管制條例第8 條第4 項之未
    經許可寄藏可發射子彈具有傷殺力之改造槍枝罪及同條例第
    12條第4 項之未經許可寄藏子彈罪。其持有槍、彈之行為，
    係寄藏之當然結果，不另論罪。被告同時寄藏上開具有殺傷
    力之改造槍枝1 枝及子彈2 顆，係以一行為觸犯數罪名，為
    想像競合犯，依刑法第55條規定，應從一重以未經許可寄藏
    可發射子彈具有傷殺力之改造槍枝罪處斷。起訴書認被告係
    寄藏具有殺傷力之子彈5 顆（即偵查中送鑑定時經試射認有
    殺傷力之子彈1 顆及其餘未經試射之子彈4 顆），惟嗣經本
    院將其中未經試射之子彈4 顆，再送請內政部警政署刑事警
    察局為試射鑑定結果，僅其中1 顆認有殺傷力（合計2 顆於
    試射後確認有殺傷力），其餘3 顆均不具殺傷力等情，已如
    前述，故該3 顆不具殺傷力之子彈即不屬槍砲彈藥刀械管制
    條例所定之管制物品，此部分原應為被告無罪之判決，但檢
    察官既認其與上開論罪科刑部分有裁判上一罪關係，爰不另
    為無罪之諭知，附此敘明。爰審酌被告前無犯罪科刑處罰紀
    錄，有臺灣高等法院被告前案紀錄表可憑，素行非劣，惟其
    任意為他人藏匿可發射子彈具有殺傷力之改造槍枝及子彈，
    增加檢警查緝槍彈之困難，且對社會治安之潛在危害性不輕
    ，兼衡其犯罪之動機、目的、手段、寄藏期間及犯後自始至
    終均坦承犯行、態度尚佳等一切情狀，量處如主文所示之刑
    ，並就併科罰金刑部分諭知易服勞役之折算標準，以資懲儆
    。扣案之可發射子彈具有殺傷力之改造槍枝1 枝（槍枝管制
    編號0000000000），係槍砲彈藥刀械管制條例所定之違禁物
    ，不問屬於犯人與否，應依刑法第38條第1 項第1 款規定宣
    告沒收之。至於上開具有殺傷力之子彈2 顆，均經鑑定機關
    試射擊發而滅失其違禁物之性質，爰不予宣告沒收。
據上論斷，應依刑事訴訟法第299 條第1 項前段，槍砲彈藥刀械
管制條例第8 條第4 項、第12條第4 項，刑法第11條前段、第55
條、第42條第3 項、第38條第1 項第1 款，判決如主文。
本案經檢察官黃明絹到庭執行職務。
中    華    民    國    99    年    1     月    28    日
                  刑事第八庭    審判長法  官  陳鴻清
                                      法  官  劉安榕
                                      法  官  朱嘉川
以上正本證明與原本無異。
如不服本判決應於收受送達後10日內向本院提出上訴書狀，並應
敘述具體理由；其未敘述上訴理由者，應於上訴期間屆滿後20日
內向本院補提理由書（均須按他造當事人之人數附繕本）「切勿
逕送上級法院」。
                                      書記官  陳聖儒
中    華    民    國    99    年    1     月    29    日
附錄本案論罪科刑法條全文
槍砲彈藥刀械管制條例第8條
未經許可，製造、販賣或運輸鋼筆槍、瓦斯槍、麻醉槍、獵槍、
空氣槍或第4 條第1 項第1 款所定其他可發射金屬或子彈具有殺
傷力之各式槍砲者，處無期徒刑或5 年以上有期徒刑，併科新臺
幣1 千萬元以下罰金。
未經許可，轉讓、出租或出借前項所列槍枝者，處5 年以上有期
徒刑，併科新臺幣1 千萬元以下罰金。
意圖供自己或他人犯罪之用，而犯前二項之罪者，處無期徒刑或
7 年以上有期徒刑，併科新臺幣1 千萬元以下罰金。
未經許可，持有、寄藏或意圖販賣而陳列第1 項所列槍枝者，處
3 年以上10年以下有期徒刑，併科新臺幣700 萬元以下罰金。
第1 項至第3 項之未遂犯罰之。
槍砲彈藥刀械管制條例第12條
未經許可，製造、販賣或運輸子彈者，處1 年以上7 年以下有期
徒刑，併科新臺幣500 萬元以下罰金。
未經許可，轉讓、出租或出借子彈者，處6 月以上5 年以下有期
徒刑，併科新臺幣300 萬元以下罰金。
意圖供自己或他人犯罪之用，而犯前二項之罪者，處3 年以上10
年以下有期徒刑，併科新臺幣700 萬元以下罰金。
未經許可，持有、寄藏或意圖販賣而陳列子彈者，處5 年以下有
期徒刑，併科新臺幣300 萬元以下罰金。
第1 項至第3 項之未遂犯罰之。

司法院資訊處製作；財團法人民間司法改革基金會備份。
